【裁判字號】    91,簡上,57
【裁判日期】    920312
【裁判案由】    違反著作權法
【裁判全文】
臺灣士林地方法院刑事判決                          九十一年度簡上字第五七號
    上  訴  人
    即被    告  丙○○
右列上訴人即被告因違反著作權法案件，經本院於中華民國九十年十二月三十一日以
九十年度簡字第一七六二號判決（聲請簡易判決案號：臺灣士林地方法院檢察署九十
年度偵字第八二六四號），上訴人不服上開判決提起上訴，本院管轄之第二審法院判
決如左：
    主  文
上訴駁回。
丙○○緩刑貳年。
    事實及理由
一、本案經本院審理結果，認第一審以被告丙○○犯著作權法第九十二條之罪，判處
    有期徒刑三月，並諭知易科罰金之折算標準，其認事、用法及量刑均無不當，應
    予維持，並引用第一審判決書記載之事實、證據。
二、上訴人即被告之上訴意旨稱：其於民國九十年七月一日頂下「ＦＵＮ  ＨＯＵＳ
    Ｅ電影院」水源店，於同年月五日客人游春生、丁○○分別到水源店租借「特警
    新人類二」影片，因水源店並無此片，其基於服務消費者的理念，且總部公告自
    同年月一日起全省網路連線，會員可憑卡至他店租借，因此以個人名義代丁○○
    向瑞安店租得上開影片，其並未違反著作權法等語。
三、經查：
（一）被告係設於台北縣淡水鎮○○路○段十九號「ＦＵＮ  ＨＯＵＳＥ電影院」水
      源店之負責人，該店於九十年七月九日時並未經告訴人乙○○○群島商環亞電
      影國際有限公司台灣分公司授權出租「特警新人類二」影片等情，業據被告坦
      承不諱，並有「ＦＵＮ  ＨＯＵＳＥ電影院」總部（即豔陽企業股份有限公司
      ）與群體工作室有限公司簽訂之影片出租協議書影本一份附卷可稽。
（二）訊據證人即「ＦＵＮ  ＨＯＵＳＥ電影院」總部負責人甲○○雖證稱：「ＦＵ
      Ｎ  ＨＯＵＳＥ電影院」各分店自九十年七月一日起全省網路連線，會員可憑
      卡至他店租借等語；核與證人即「ＦＵＮ  ＨＯＵＳＥ電影院」瑞安店店長蔡
      繡蓮所述相符，並有「ＦＵＮ  ＨＯＵＳＥ電影院」連線公告影本一紙在卷可
      稽。然依上開連線租片制度，應係某分店之會員得自行持卡前往其他分店租片
      ，實際出租影片者仍為各該其他分店。查被告坦承係以自己個人名義前往瑞安
      店租「特警新人類二」影片，業據證人蔡繡蓮到庭證述明確；其再以其水源店
      名義出租上開影片予丁○○，亦有出租帳目明細單一紙附卷可參。此情形與丁
      ○○個人前往瑞安店租片或被告持丁○○會員卡代丁○○前往瑞安店租片之情
      形，並不相同。被告未經告訴人授權，以水源店名義出租上開影片，顯已違反
      著作權法第九十二條之規定。其辯稱並未違反著作權法之規定，並不足採。
（三）是原判決採擇證據、認定事實、適用法律均無不當，量刑亦甚妥適；被告上訴
      否認犯罪，指摘原判決不當，核非可採，其上訴為無理由，應予駁回。
四、另查被告前未曾受有期徒刑以上刑之宣告，有臺灣高等法院被告全國前案紀錄表
    一份附卷可稽，本院審酌被告因一時失慮誤觸刑章，情節非重、尚有悔意，經此
    起訴、審判，當知所警惕，信無再犯之虞，且業與告訴人和解，有告訴人撤回告
    訴狀一紙附卷可稽，本院認所宣告之刑以暫不執行為適當，爰併諭知緩刑二年，
    以啟自新。
五、依刑事訴訟法第四百五十五條之一第一項、第三項、第三百六十八條、第三百七
    十三條、刑法第七十四條第一款，判決如主文。
本案經檢察官呂文忠到庭執行職務
中      華      民      國      九十二      年     三     月    十二    日
                                        臺灣士林地方法院刑事第一庭
                                        審判長法  官  林  清  吉
                                              法  官  高  愈  杰
                                              法  官  劉  秉  鑫
右正本證明與原本無異。
本件不得上訴。
                                              書記官  徐  基  典
中      華      民      國      九十二      年     三     月    十八    日


司法院資訊處製作；財團法人民間司法改革基金會備份。
